个人简历 陈亮

高级后端研发工程师





--- 个人信息

«««< HEAD

手机/微信 159 2641 0020

邮箱 1206559896@qq.com

爱好 美妆

身高 165cm

年龄 28

体重 50kg

工作技能

教育背景

2010.6-2014.6 江汉大学-自动化/武汉理工大学-电子商务 本科 (双学位)

━━ 工作技能

英语水平 CET-4, 可以阅读英文文档和英文材料, 能够阅读和撰写英文邮件

编程技能 »»»> 85bf4adfb4d6c1101b728a33f70d6708b013d499

- o 熟悉新氧、美团、大众点评等 app 线上咨询操作
- 了解手术、注射、光电等医美知识
- 有服务业的从业经历,具备专业的服务水准
- 熟悉各类常用办公软件. 如 excel 等

个人荣誉 《摇一摇技术方案设计》获得网约车技术部-月度优秀文档第一名

工作经历

«««< HEAD

2014~2017 **武汉美奥健康管理中心**, 私人管家, 3 年.

负责接送客户,全程一对一服务,促进客户消费;术后回访,了解顾客术后情况并针 对不通情况给出解决方案:同时再次开发客户档案管理。

2017-2018 **北京嘉韵医疗美容诊所**, 网咨, 2 年,

主要负责线上咨询,数据统计以及电话跟踪。

2018-2021 **自然美-医美部**, 行政, 3年.

公司网站: https://www.nblife.com

负责各类行政事务,同时负责接待到访顾客,对其进行茶水等服务。

9091 93 9991 99 **海海山仁** 乘客字带 京堡 C L 一 后端现象

主要负责金山毒霸-游戏盒子产品迭代的开发和 bug 修复工作,独立跟进业务需求以及设计并重构优化框架代码

2015.5-2016.7 四象联创, PC组, Windows浏览器研发.

主要负责支持 PC 浏览器产品迭代的开发和 bug 修复工作,独立完成需求研发,对 chrome 内核源码做定制化的二次开发

项目经验

滴滴出行 - 乘客运营 - 裂变中台服务端开发

滴滴社交运营 - 裂变中台.

- 项目介绍 裂变中台是滴滴出行的裂变增长类营销活动的中台服务,承接网约车、橙心优选、滴滴货运、出租车等业务方的用户增长裂变需求
- 工作内容 前期设计了架构接入层模块 Cyberset, 根据现有的增长营销活动抽象出统一的流程,制定整体接入层接入规范,设计代码多态来支持不同业务线的个性化需求,提升整体开发人效;后期主要支持各业务线的需求上线迭代
 - 技术栈 golang、linux、k8s、etcd、docker、elk、mysql、redis、kafka、git

猎户星空 - AI 工程平台 - 机器人后端及数据中台服务

猎户 AI 服务机器人 - Mini 服务端接口人.

- 项目介绍 mini 机器人是 ToC 的机器人,参与过公司服贸会展出,需要对接机器人端系统层到应用层,官方 app, nlp 平台等,是一个链路超长、比较庞大的系统
- 工作内容 服务端组 owner (平均 3~5 人),负责超过 5 个部门的跨部门对接,结合 ci 工具和测试驱动对开发流程优化,提升开发效率;整体微服务架构的设计,基于 kong 网关插件实现了非侵入式的业务账号鉴权
 - 技术栈 golang、linux、k8s、etcd、docker、kong、elk、mysql、redis、kafka、mqtt、git

 Orionbase、DMP Golang 数据中台及组件研发.
- 项目介绍 机器人开放平台 OrionBase 是一个机器人二次开发平台,主要支持对机器人的远程发布和操作,并且提供 nlp 配置,查看崩溃,数据总览,监控预警等基础服务。DMP 平台是海外工具的数据中台,负责海外 App 的资源配置,广告投放,数据挖掘,数据监控等数据业务
- 工作内容 主要负责权限和账号体系的设计和研发,实现了灵活配置的账号权限管理;并且重构了 mq 消费队列,两阶段提交保证数据一致性,并且定义通用数据协议,最大程度复用;协同运维推进公司的 k8s 自动化部署流程,优化了分支管理,提升多人协同开发效率;通过 facebook 广告数据接口优化,接口响应时间缩减到 1/10;平台整体操作日志的设计和研发

技术栈 golang、linux、k8s、docker、kong、elk、mysql、redis、Elasticsearch、kafka、git

猎豹移动 - 海外工具平台 - 海外 APP 后端

海外工具 APP - 后端研发.

- 项目介绍 海外各种 APP 的后端服务,高并发场景下的开发、维护和迭代。
- 工作内容 部分老项目的接手需要在文档缺失严重的情况下进行维护, 新项目支持业务需求迭代, 提供 RestfulAPI, 通过严格的压测流程适应各种高并发场景, 保障服务的可用性 99.99
 - 技术栈 golang、python、c++、java、php、linux、nginx、mysql、redis、mongodb、git icfun Java 游戏后端研发.
- 项目介绍 icfun 是一款安卓小游戏集合软件,googleplay 已上线,搜索 Icfun 可以体验,国内版小米商店搜索趣游戏
- 工作内容 从框架设计到对接客户端到开发上线包括后期的线上修复,全流程参与,从 0 到 1 设计游戏匹配服务(人人对战,人机对战),设计实现了可自定义的匹配策略,并且规范了压测流程,其他组 follow
 - 技术栈 java (spring、netty)、linux、nginx、mysql、redis、falcon、git

猎豹移动 - 金山毒霸 - 猎豹游戏盒子

游戏盒子 - C++ Windows 研发.

- 项目介绍 一款页游平台 win 客户端,支持游戏加速,游戏辅助等
- 工作内容 维护金山游戏盒子,且独立完成金山游戏盒子的重写,从0到1完成开发上线,完成登录注册,小号管理,截图,视野缩放,游戏加速,游戏挂机(敏感问题,此功能没有上线)等功能,项目到后期出于兴趣开始自学 go 语言,接一些简单的后端需求,分担后端同学的压力
- 软件地址 http://box.wan.liebao.cn/website/
 - 技术栈 c++、js、golang、windows、SOUI、IE 内核、svn

hao123 - 桔子浏览器

C++ 浏览器内核研发.

- 项目介绍 当时是 hao123 官方浏览器,百度合作项目,基于 IE 和 chrome 内核,主打安装包体积小,安装包不到 2M
- 工作内容 参与产品的开发迭代,并且修复现有 bug,参与的开发任务主要有双核版的预研和开发、自动化构建打包平台和截图、视频下载、图片放大器等特色功能点。其中最大的收获是学习了部分 chrome 源码。了解到开源的魅力

技术栈 c++、js、php、python、windows、WTL、IE 内核、chrome 内核、svn

自我评价

«««< HEAD

本人热爱医美行业;具备良好的人格,吃苦耐劳,忠诚稳重,坚守诚信,正直原有良好的综合素质:善于学习勇于挑战自我开发自身潜能

个人主观的判断自己有如下特质:

- 1、较扎实的 C_{++} 的基础,让我对底层原理部分有更好的理解能力,能快速学习,对技术深度有一定要求
- 2、总结个人的主要发展过程基本是兴趣驱动,对于新的技术知识有强烈的学习热情
- 3、注重协作效率,有一些带团队的经验,整体综合素质相较于纯技术向的研发更强, 视野相对更全面,同时个人也非常有推进团队的技术发展的意愿,注重分享和可持续 发展
- 4、较多的从 0 到 1, 1 到 100 的经验, 从头到尾跟进一个项目的过程中积累一些避坑意识, 往往在前期方案设计上愿意花更多的时间, 以减轻后期维护成本, 不轻易欠下技术债

如果贵公司正好也认可这些个人的专业素质,我相信合作会很愉快 ^_^

»»»> 85bf4adfb4d6c1101b728a33f70d6708b013d499